# 请教陈老师--非同一控制下是否需要编制合并利润表

提问人：chierbuxi 时间：2011-12-20 09:48:31
2011 注会教材 24 章说是不需要，只编制合并资产负债表；但 25 章（ 492 页）：“非同一控制下取得子公司购买日合并财务报表的编制----根据现行企业会计准则，母公司在非同一控制下取得子公司时应当编制购买日的合并财务报表，包括购买日的合并资产负债表、合并利润表、合并现金流量表以及合并所有者权益变动表”，请问陈老师这是怎么回事？理论上讲是不应该编制啊，谢谢

回答人：chenyiwei
非同一控制下企业合并中，购买方在购买日只需编制资产负债表或合并资产负债表。被购买方购买日之前的损益和现金流量不纳入购买方的报表中，所以无需编制合并利润表和合并现金流量表。